【裁判字號】    89,交聲,493
【裁判日期】    891117
【裁判案由】    交管條例聲異
【裁判全文】
臺灣板橋地方法院交通事件裁定                    八十九年度交聲字第四九三號
    原處分機關  交通部公路局台北區監理所
    異  議  人  甲○○
    即受處分人
右列受處分人因違反道路交通管理處罰條例案件，對於交通部公路局台北區監理所於
民國八十九年九月四日所為之處分（原處分案號：北監五字第裁四０－Ｚ00000
000號），聲明異議，本院裁定如左：
    主  文
異議駁回。
    理  由
一、本件聲明異議意旨略以：異議人即受處分人甲○○於民國八十九年七月五日下午
    因事前往華梵大學洽談，並將所駕駛之車輛依規定停放，嗣於辦妥後始發現異議
    人所有車輛之前方車牌遭撞落，惟鎖牌照之螺絲尚完好的固定於上，研判係因前
    車駛離時不慎撞落，異議人因有急事欲返家，且車上又無工具可為處理，故將該
    車牌置放於前擋風玻璃上，以供執勤警員辨識，並擬返家後即予處理，未料行經
    國道三號高速公路南向十五公里時遭執勤警員攔下，而遭舉發，異議人僅因無工
    具可處理，而未將車牌立即裝上，並為便於執勤警員辨識而將車牌放於擋風玻璃
    上，非有心規避，認原處分機關以異議人違反道路交通管理處罰條例第十二條第
    一項第七款之規定，裁處罰鍰外，併予以吊銷汽車牌照，實嫌過苛，為此不服該
    處分而聲明異議云云。
二、按汽車有已領有號牌而未懸掛或不依指定位置懸掛者，處汽車所有人一千二百元
    以上二千四百元以下罰鍰，並禁止其行駛，且牌照吊銷，道路交通管理處罰條例
    第十二條第一項第七款、第二項定有明文。
三、經查：本件異議人甲○○於八十九年七月五日下午五時許，駕駛車號二Ａ－八五
    四一號自用小客車行經國道第三高速公路南向十五公里處，因前車牌置於前擋風
    玻璃內，未為懸掛，而經警當場舉發等情，有內政部警政署國道公路警察局公警
    局交字第Ｚ00000000號舉發違反道路交通管理事件通知單一紙附卷可稽
    ，且為異議人所承認，並經證人即舉發警員王以荃證述綦詳，是異議人有上開違
    規事實，甚為明確。雖異議人辯稱：係因車上無工具，致無法將車牌裝上，原處
    分過苛等語。惟異議人係在華梵大學發現車牌掉落，自可就近尋求車行或五金行
    等幫忙安裝，再行上路；且吊銷汽車車牌為道路交通管理處罰條例第十二條第二
    項所明定，原處分機關並無斟酌之權。是原處分機關據以援引上開規定，裁處罰
    鍰新台幣三千六百元（即銀元一千二百元），並牌照吊銷，並無不當。本件異議
    為無理由，應予駁回。
四、據上論斷，應依道路交通案件處理辦法第十九條，裁定如主文。
中      華      民      國    八十九    年     十一     月     十七     日
                                      臺灣板橋地方法院交通法庭
                                          法  官  李世華
右正本證明與原本無異
如不服本裁定應於送達後五日內向本院提出抗告狀
                                          書記官  卓聖智
中      華      民      國    八十九    年     十一     月     十八     日


司法院資訊處製作；財團法人民間司法改革基金會備份。
